# 国有企业取得无偿划拨公益性资产，相应资产过户税费如何入账？

提问人：雏鹰 gong 时间：2018-06-25 19:07:21
国有企业取得无偿划拨公益性资产（学校、政府办公楼、广场），相应资产在过户时发生的税费如何入账？
因公益性资产不符合资产入账条件，那么资产过户税费计入当期费用？

回答人：chenyiwei
过户税费直接计入损益处理。公益性基础设施不能确认为该平台公司的资产。同时应关注是否违反《财政部 发展改革委 人民银行 银监会关于制止地方政府违法违规融资行为的通知》（财预[2012]463号）关于“地方政府对融资平台公司注资必须合法合规，不得将政府办公楼、学校、医院、公园等公益性资产作为资本注入融资平台公司”的规定。